【裁判字號】    97,上訴,903
【裁判日期】    970417
【裁判案由】    毒品危害防制條例
【裁判全文】
臺灣高等法院刑事判決                 97年度上訴字第903號
上  訴  人    甲○○
即  被  告
選任辯護人    法律扶助律師簡坤山律師
上列上訴人即被告因違反毒品危害防制條例案件，不服臺灣宜蘭
地方法院九十六年度訴字第三一一號，中華民國九十七年一月十
日第一審判決（起訴案號：臺灣宜蘭地方法院檢察署九十六年度
偵字第一九九號），提起上訴，本院判決如下：
    主  文
上訴駁回。
    事實及理由
一、本案經本院審理結果，認第一審以上訴人即被告甲○○販賣
    第一、二級毒品罪，分別判處有期徒刑十五年四月及三年七
    月，並定其應執行應執行有期徒刑十五年十月，暨沒收其供
    販賣毒品使用之行動電話及販毒所得，其認事用法均無不當
    ，量刑亦稱妥適，應予維持，並引用第一審判決書記載之事
    實、證據及理由（如附件）。
二、上訴人即被告上訴意旨略以：原判決不採證人簡志育經交互
    詰問之証述，反採偵查中不利被告之詞，且未詳述心證理由
    ，取捨證據，顯有未當；另證人黃冠騰於偵審中所証，均與
    事實不符，且無其他積極證據足以證明其偵審中所供述內容
    為真，原審所憑，顯屬不當云云。
三、經查：本案經警依法聲請監聽，監聽得被告與證人簡志育、
    黃冠騰於電話中交談有關毒品交易內容，有監聽譯文在卷可
    按，被告並不否認譯文為其與前開二証人之交談，僅稱所談
    非買賣毒品云云，然(一)証人黃冠騰（原名黃啟文）於警、偵
    訊及法院審理均証陳其係以0000000000號行動電話與被告之
    0000000000號行動電話聯絡購買毒品事宜，廿餘次購買第一
    級毒品海洛因，僅一次購買第二級毒品安非他命等情，核與
    譯文中二人交談僅須提及「人在何處，馬上到」或「要那個
    ，我帶過去」等簡單一、二語（警卷第九、十頁），雙方即
    知所談為何，而與一般常態交談不同，如非係已多次交易成
    習，何致如此？至僅交易一次之安非他命，則特約電話中談
    及一般毒市對二級毒品之代號「查甫」，是証人所証，要與
    監聽結果及毒品交易常情均相符合，自足採信。參以，被告
    自承與証人黃冠騰無何怨隙，証人亦無誣攀之理。(二)至証人
    簡志育先於警、偵訊亦証稱譯文交談內容係向被告購買第一
    級毒品海洛因，其與被告以「魚」為代號，一隻或一條代表
    一千元海洛因等情；嗣至原審法院雖翻稱非向被告購買，而
    係與被告合資購買，一隻魚代表一千元海洛因云云，則與其
    於電話中所述「喂，捉二隻魚」、「跟你買一條魚好嗎？」
    等語句，均係明顯係向被告購買不符，且所翻稱合資，又稱
    不知合資語意，且對如何合資，合資購買對象亦模糊其詞（
    原審卷第八十一～八十九頁審判筆錄），顯係事後迴護之詞
    ，要無足採。至証人前於檢察官偵查中之証述，已具結其真
    性，嗣雖與審判中不符，然亦經原審勘驗該偵訊錄影、錄音
    ，以証人應訊態度、語氣自然，且均能針對問題回答，全程
    身體並無搖晃、神智不清或嗜睡等証人所述之毒癮發作情形
    。又偵查中檢察官向被告以外之人所取得之陳述，原則上均
    能遵守法律規定，不致違法取供，其可信性極高，並無顯有
    不可信之情況，且証人於警、偵訊，方經警查獲移送，離犯
    罪時間較為接近，復無從與被告串証，自具較可信之特別情
    況，並係不可公開之販毒案僅存之買方，亦為本案証明販賣
    事實存否所必要者，是原審以其前於偵查中之結証與事實相
    符，採為本案論証基礎，要無違誤。
四、綜上，本案事証既明，被告犯行洵堪認定，原審論罪科刑，
    並無違誤，被告仍執前詞指摘原審取捨證據未當，空言否認
    犯行上訴，顯無理由，均不足採，應予駁回。
五、據上論斷，應依刑事訴訟法第三百六十八條、第三百六十四
    條、第三百七十三條，判決如主文。
本案經檢察官林秀濤到庭執行職務。
中    華    民    國  九十七  年    四   月   十七    日
                  刑事第六庭審判長法  官  林堭儀
                                  法  官  郭豫珍
                                  法  官  陳玉雲
以上正本證明與原本無異。
如不服本判決，應於收受送達後十日內向本院提出上訴書狀，其
未敘述上訴之理由者並得於提起上訴後十日內向本院補提理由書
（均須按他造當事人之人數附繕本）。
                                  書記官  陳思云
中    華    民    國    97    年    4     月    18    日
臺灣宜蘭地方法院刑事判決               96年度訴字第311號
公  訴  人  臺灣宜蘭地方法院檢察署檢察官
被      告  甲○○  男  42歲（民國○○年○月○日生）
                    身分證統一編號：Ｚ000000000號
                    住宜蘭縣宜蘭市○○路○段145號
選任辯護人  法律扶助律師包漢銘律師
上列被告因毒品危害防制條例案件，經檢察官提起公訴（96年度
偵字第199號），本院判決如下：
    主  文
甲○○販賣第一級毒品，處有期徒刑拾伍年肆月；販賣第一級毒
品所得新臺幣肆萬柒仟元沒收，如全部或一部不能沒收時，以其
財產抵償之；供販賣第一級毒品使用之門號0000000000號行動電
話壹支沒收，如全部或一部不能沒收時，追徵其價額或以其財產
抵償。又販賣第二級毒品，處有期徒刑參年柒月，販賣第二級毒
品所得新臺幣壹仟元沒收，如全部或一部不能沒收時，以其財產
抵償之；供販賣第二級毒品使用之門號0000000000號行動電話壹
支沒收，如全部或一部不能沒收時，追徵其價額或以其財產抵償
。應執行有期徒刑拾伍年拾月，販賣第一級毒品所得新臺幣肆萬
柒仟元、販賣第二級毒品所得新臺幣壹仟元，均沒收，如全部或
一部不能沒收時，以其財產抵償之；供販賣第一、二級毒品使用
之門號0000000000號行動電話壹支沒收，如全部或一部不能沒收
時，追徵其價額或以其財產抵償。
    事  實
一、甲○○基於販賣第一級毒品海洛因之單一行為決意，自民國
    95年年初至95年8月25日期間，以其所有門號0000000000號
    行動電話為聯絡管道，販賣第一級毒品予簡志育、黃冠騰。
    甲○○另基於販賣第二級毒品安非他命之犯意，以上開行動
    電話為聯絡管道，販賣第二級毒品予黃冠騰。（各販售對象
    、販賣毒品種類、販賣時間、地點、次數、金額、交易方式
    及販毒所得，分別詳如附表一、二所示）。
二、案經宜蘭縣警察局移送臺灣宜蘭地方法院檢察署檢察官偵查
    起訴。
    理  由
一、證據能力：按被告以外之人於審判外之言詞或書面陳述，除
    法律有規定者外，不得作為證據，刑事訴訟法第159條第1項
    定有明文，故如欲採被告以外之人於審判外之陳述，必須符
    合法律所規定之例外情形，方得認其審判外之陳述有證據能
    力。查證人簡志育、黃冠騰、鍾麟祥、諶俊強、吳春亭於警
    詢所言，為被告以外之人於審判外之言詞陳述，原不得作為
    證據，並據被告、辯護人否認證據能力在卷（見本院卷第18
    3頁），復查無刑事訴訟法第159條之1至159條之5規定之例
    外情形（證人諶俊強、吳春亭部分，另詳下述），是上開證
    人之警詢證詞，均應認不具證據能力。
二、訊據被告甲○○矢口否認販賣第1、2級毒品之犯行，辯稱：
    伊未曾販售毒品予附表一、二所列之人云云。惟查：
 (一) 證人簡志育如何於附表一編號1所示時、地、方式向被告購
    買海洛因之事實，業據該證人於偵查中證述明確（見偵查卷
    第9頁），雖該證人於本院審理時均翻異前詞，改稱：係與
    被告合資購買毒品云云，並稱在偵訊中係因其毒癮犯了，頭
    暈想不清楚云云（見本院卷第81、82、84頁），然經本院勘
    驗證人簡志育偵訊時之錄影光碟內容結果，偵訊內容確與偵
    查訊問筆錄內容相符；而證人簡志育應訊時態度、語氣自然
    ，且均針對訊問問題作答，全程並無身體搖晃、神智不清或
    嗜睡情形；並詳細解釋其與被告間如附表一編號1所示通訊
    監察內容，所提及之「魚」即指海洛因，「1隻魚」表示新
    臺幣1,000元，「2隻魚」表示新臺幣2,000元等情無訛，此
    有本院勘驗筆錄可稽（見本院卷第157至160頁）。而該證人
    於偵查中詳述「1隻魚」、「2隻魚」之代號意涵，亦與附表
    一編號1所示通訊監聽譯文內容相符，另證人簡志育確有施
    用毒品之事實，有其臺灣高等法院前案紀錄表可查。是證人
    簡志育於偵查中之證詞應屬真實，足堪採信，其於本院審理
    時所言當係迴護被告之詞。
 (二) 證人黃冠騰如何於附表一編號2所示時、地、方式向被告購
    買海洛因，及如何於附表二編號1所示時、地、方式向被告
    購買安非他命之事實，業據該證人於偵查中、本院審理中證
    述明確（見偵查卷第34、35頁、本院卷第92、98頁），並有
    如附表一編號2、附表二編號1所示與其證述內容相符之通訊
    監聽譯文內容可稽，足堪認定。
 (三) 衡以海洛因、安非他命均屬違禁物，無論持有、販賣均將遭
    刑罰之制裁，亦因此而物稀價昂，被告多次販賣海洛因予簡
    志育、黃冠騰，及販賣1次安非他命予黃冠騰，其顯有營利
    意圖，洵屬明確。
 (四) 綜上，本件事證明確，被告所辯不足採信，其犯行洵堪認定
    ，應予依法論科。
三、查海洛因、安非他命分別係第一、二級毒品，毒品危害防制
    條例第2條第2項第1、2款定有明文，是核被告所為，係犯毒
    品危害防制條例第4條第1項之販賣第一級毒品罪、同條第2
    項之販賣第二級毒品罪，其持有毒品之低度行為，為販賣之
    高度行為所吸收，不另論罪。次按刑事法若干犯罪行為態樣
    ，本質上原具有反覆、延續實行之特徵，立法時既予特別歸
    類，定為犯罪構成要件之行為要素，則行為人基於概括之犯
    意，在密切接近之一定時、地持續實行之複次行為，倘依社
    會通念，於客觀上認為符合1個反覆、延續性之行為觀念者
    ，於刑法評價上，即應僅成立1罪。學理上所稱「集合犯」
    之職業性、營業性或收集性等具有重複特質之犯罪均屬之，
    例如經營、從事業務、收集、販賣、製造、散布等行為概念
    者（最高法院95年度臺上字第1079號、第3937號、第4686號
    刑事判決意旨參照）。本件被告於95年年初至同年8月25日
    期間內，密集以相同方式販售第一級毒品海洛因，而具有反
    覆、延續實行之特徵，從而在行為概念上縱有多次之舉措，
    仍應評價認係包括1罪之集合犯行為，應論以1罪。又被告販
    賣第一、二級毒品，犯意個別，行為互殊，應予分論併罰，
    公訴人認應依刑法第55條想像競合犯之規定從一重之販賣第
    一級毒品罪處斷，容有誤會，併此敘明。
四、次按犯毒品危害防制條例第4條第1項、第2項之販賣第一、
    二級毒品之罪，不分犯罪情節輕重，概處以法定刑死刑、無
    期徒刑或7年以上有期徒刑，難免輕重失衡，倘有情輕法重
    情形，於裁判時自得適用刑法第59條酌量減輕其刑，此參諸
    司法院釋字第263號關於擄人勒贖刑度是否過於嚴苛之解釋
    自明。查被告雖有前述販賣毒品之犯行，然其本身即有施用
    毒品之習性，此有臺灣高等法院被告前案紀錄表可按，因此
    知悉購毒管道，當屬常情；兼衡被告販售海洛因之對象僅簡
    志育、黃冠騰2人，金額尚稱微量；販售安非他命對象僅黃
    冠騰1人，僅販賣1次，金額新臺幣1,000元，本院綜合被告
    惡行與犯罪情節，認就被告所犯販賣第一級毒品罪、販賣第
    二級毒品罪，縱各處以法定最低本刑無期徒刑、有期徒刑7
    年，仍均有情輕法重之感，堪認其犯罪情狀尚堪憫恕，爰均
    依刑法第59條之規定減輕其刑。
五、爰審酌被告本身有施用毒品犯罪之前科，明知毒品煙癮危害
    之烈，而販賣行為乃煙毒禍害之源，流毒所及非僅多數人之
    生命、身體受戕害，且社會、國家之法益亦不能免，卻仍販
    賣第一、二級毒品，為害甚鉅；兼衡其販賣毒品之期間、次
    數、獲利，對社會治安及國民健康之影響；暨其於警詢、偵
    審中始終矢口否認犯罪，飾詞狡辯，未見悔意之犯後態度等
    一切情狀，量處如主文所示之刑。被告所持用門號00000000
    00號行動電話1支係被告所有，業據被告供承在卷，且係供
    販賣海洛因、安非他命犯罪所用之物，雖未扣案，仍應依毒
    品危害防制條例第19條第1項之規定宣告沒收，如全部或一
    部不能沒收時，追徵其價額或以其財產抵償。被告販賣第一
    、二級毒品之期間、次數分別如附表一、二所示，依最有利
    於被告之次數及金額認定，被告販賣第一、二級毒品所得以
    及其計算方式，即分別詳如附表一、二「販賣毒品所得」欄
    所示，應依同項規定宣告沒收，如全部或一部不能沒收時，
    以其財產抵償。
六、公訴意旨另謂被告有附表三所示販賣第一級毒品予鍾麟祥、
    諶俊強、吳春亭之犯行，因認被告此部分亦涉犯毒品危害防
    制條例第4條第1項罪嫌，並舉鍾麟祥於偵查中之證詞、諶俊
    強、吳春亭於警詢之證詞，及附表所列相關通訊監察譯文資
    為論據，然訊據被告則堅詞否認有此部分犯行。經查：
 (一) 證人鍾麟祥於偵查中固具結證述向被告購買海洛因等語（見
    偵查卷第48頁），然於本院審理中則結證：確實未曾向被告
    購買海洛因等語（見本院卷第149頁、第152頁），其證述已
    不一致。又觀諸公訴人所舉如附表三編號1所示通訊監察內
    容，其對話內容並未提及詢問毒品、交易等節。而上開證人
    於偵查中經檢察官訊以該通訊內容是否係購買毒品之通聯時
    ，亦係答稱：「該次我是要幫我朋友綽號『阿發』的人問甲
    ○○是否有毒品，但該次後來並未見面向他買」等語（見偵
    查卷第49頁），自無從認證人鍾麟祥與被告該次通聯內容確
    有毒品買賣交易之要約或承諾。是綜上所述，公訴人所舉前
    揭通訊監察譯文內容，尚無從作為證人鍾麟祥偵查中證述向
    被告購買海洛因等節之佐證，自難逕認證人鍾麟祥於偵查中
    之證詞為真實。
 (二) 諶俊強於警詢中雖陳稱向被告購買第一級毒品等情，公訴人
    並指該證人之警詢陳述具有較可信之特別情況，應具證據能
    力等語。然查：上開證人於偵查中已證稱：確實未向被告買
    過毒品等語（見偵查卷第37頁），於本院審理時並為同樣之
    證述（見本院卷102頁）。且依公訴人所舉如附表三編號2所
    示通訊監聽內容「B：喂！我問你你有眼睛嗎？A：沒有。B
    ：好」以觀，該內容實無從認定被告確實有販賣海洛因予證
    人諶俊強之事實。是上開證人警詢之陳述並無事證足認具有
    較可信之特別情況，自不具證據能力。
 (三) 吳春亭於警詢中雖稱向被告購買第一級毒品等情，公訴人並
    指該證人之警詢陳述具有較可信之特別情況，應具證據能力
    等語，然該證人於偵查中未到庭具結作證，於本院審理時到
    院，則結證稱：並未向被告拿過海洛因等語（見本院卷第11
    1頁）。而依公訴人所舉如附表三編號3所示通訊監聽內容，
    證人吳春亭固有稱「包仔那個吃了也沒什麼效啊」等語，然
    「包仔」是否即海洛因之代稱，已有疑義，況縱認該代稱屬
    實，依前揭通訊監聽內容上下文以觀，被告於證人吳春亭稱
    「包仔那個吃了也沒什麼效啊」後，係答稱：「我不知道」
    等語，倘被告確係販售海洛因予該證人，應無僅稱不知，而
    不作其他表示之理；又證人吳春亭於通聯中再稱：「先問一
    下，我拿1千塊，等一下拿過去」、「我還在工作，是叫你
    先聯絡」等語，姑不論是否聯繫購毒，其內容亦與證人吳春
    亭於警詢中所供述：「價格每次都是新臺幣2,000元，但我
    不是向甲○○購買，是因為甲○○之前向我借新臺幣26,000
    元，所以甲○○拿海洛因毒品給我，意思是拿毒品跟我抵債
    」等節不符（見警卷第55頁），且通聯時間為95年8月14日
    ，與證人吳春亭於警詢時供述「7月份期間向甲○○購買4次
    海洛因」等語（見同上頁），亦有出入。是依公訴人所舉前
    述通訊監察內容，並無足作為證人警詢陳述之佐證，自無由
    認該證人警詢陳述具較可信之特別情況，該證人警詢陳述應
    不具證據能力。
 (四) 綜上，證人鍾麟祥於偵審中前後證述不一，無從逕認其於偵
    查中證述為真；而證人諶俊強、吳春亭警詢中陳述不具證據
    能力，且證人諶俊強於偵審中、吳春亭於本院審理中，均證
    稱未向被告購買海洛因；另依公訴人所舉如附表三編號1、2
    、3所列通訊監聽內容，實無從認定被告確有販賣海洛因予
    鍾麟祥、諶俊強、吳春亭之事實，均見前述。公訴人復未為
    其他舉證，足使本院形成被告確有附表三所示販賣海洛因犯
    行之心證，應認被告此部分犯行不能證明，本應為被告無罪
    之諭知，然依公訴意旨，此部分與前開被告應論之販賣第一
    級毒品罪之間，具集合犯1罪之關係，爰不另為無罪之諭知
    ，併此敘明。
據上論斷，依刑事訴訟法第299條第1項前段，毒品危害防制條例
第4條第1項、第2項、第19條第1項，刑法第11條、第51條第5款
、第59條，判決如主文。
本案經檢察官賴慶祥到庭執行職務
中    華    民    國    97    年    1     月    10    日
                  刑事第三庭審判長法  官    林惠玲
                                  法  官    劉家祥
                                  法  官    鄧晴馨
以上正本證明與原本無異。
如不服本判決應於收受本判決後10日內向本院提出上訴書狀，並
應敘述具體理由。若未敘述理由者，應於上訴期間屆滿後20日內
向本院補提理由書狀(均須按他造當事人之人數附繕本)。
                                  書記官    林秀麗
中    華    民    國    97    年    1     月    11    日
附錄本案論罪科刑法條：
毒品危害防制條例第4條第1項、第2項
製造、運輸、販賣第一級毒品者，處死刑或無期徒刑；處無期徒
刑者，得併科新臺幣1千萬元以下罰金。
製造、運輸、販賣第二級毒品者，處無期徒刑或7年以上有期徒
刑，得併科新臺幣7百萬元以下罰金。
附表一：
┌─┬────┬──┬────┬───────┬──────┬──────────┬──────────┬─────────────┐
│編│販賣對象│販毒│交易時間│交易次數、金額│交易地點    │交易方式            │販賣毒品所得        │相關通訊監察內容---附於95 │
│號│        │種類│        │              │            │                    │                    │年度他字第1203號卷（A ：購│
│  │        │    │        │              │            │                    │                    │毒者。B：甲○○）         │
├─┼────┼──┼────┼───────┼──────┼──────────┼──────────┼─────────────┤
│1 │簡志育  │海洛│95年3、4│約2、3次，每次│宜蘭縣礁溪鄉│簡志育持用0000000000│3,000元             │95年7月11日20時36分許（同 │
│  │        │因  │月起至95│1,000元至2,000│龍潭附近    │號行動電話與被告林泰│（1,000+2,000 ）    │上卷第123頁）             │
│  │        │    │年7月11 │元不等。      │            │安聯絡毒品交易事宜，│                    │A：喂！捉2隻魚。          │
│  │        │    │日止    │              │            │並進行毒品交易。    │備註：依有利於被告之│B：你在哪裡？             │
│  │        │    │        │              │            │                    │次數及金額認定，交易│A：我在宜蘭市。           │
│  │        │    │        │              │            │                    │次數認定2次，金額認 │B：我再打給你。           │
│  │        │    │        │              │            │                    │定1次為1,000元、1次 │                          │
│  │        │    │        │              │            │                    │為2,000元           │95年7月11日10時5分許（同上│
│  │        │    │        │              │            │                    │                    │卷第124頁）               │
│  │        │    │        │              │            │                    │                    │A：跟你買1 條魚好嗎？     │
│  │        │    │        │              │            │                    │                    │B：好！我等一下打給你。   │
│  │        │    │        │              │            │                    │                    │A：好。                   │
├─┼────┼──┼────┼───────┼──────┼──────────┼──────────┼─────────────┤
│2 │黃冠騰（│海洛│95年年初│達21次以上，其│宜蘭縣礁溪鄉│黃冠騰持用之        │44,000元            │95年8月25日3時36分許（同上│
│  │原名黃啟│因  │至95年8 │中3、4次交易金│龍潭附近    │0000000000號行動電  │（3x6,000+3x3,000+  │卷第116頁）               │
│  │名）    │    │月25日止│額為6,000元，3│            │話與被告甲○○聯絡  │1x1,500元+1x 2,500  │A：喂！你在哪裡？         │
│  │        │    │        │、4次交易金額 │            │毒品交易事宜，並進  │+13x1,000）         │B：我在上面。             │
│  │        │    │        │為3,000元，1、│            │行毒品交易。        │                    │A：上面喔！我馬上到。     │
│  │        │    │        │2次為1,500元，│            │                    │備註：依有利於被告之│                          │
│  │        │    │        │1、2 次為2,500│            │                    │次數及金額認定，交易│                          │
│  │        │    │        │元，其餘為    │            │                    │次數為21次，其中3次 │                          │
│  │        │    │        │1,000元。     │            │                    │為6,000元、3次為    │                          │
│  │        │    │        │              │            │                    │3,000元、1次為1,500 │                          │
│  │        │    │        │              │            │                    │元、1次為2,500元，餘│                          │
│  │        │    │        │              │            │                    │均1,000元。         │                          │
└─┴────┴──┴────┴───────┴──────┴──────────┴──────────┴─────────────┘
附表二：
┌─┬────┬──┬────┬───────┬──────┬──────────┬──────────┬─────────────┐
│編│販賣對象│販毒│交易時間│交易次數、金額│交易地點    │交易方式            │販賣毒品所得        │相關通訊監察內容--附於同上│
│號│        │種類│        │              │            │                    │                    │卷（A：購毒者。B：甲○○）│
├─┼────┼──┼────┼───────┼──────┼──────────┼──────────┼─────────────┤
│01│黃冠騰（│安非│95年8月 │1次，1,000元  │宜蘭縣礁溪鄉│黃冠騰持用之092255  │1,000元             │95年8月14日21時46分許（同 │
│  │原名黃啟│他命│14日    │              │龍潭附近    │5595號行動電話與被  │                    │上卷第117頁）             │
│  │名）    │    │        │              │            │告甲○○聯絡毒品交  │                    │A：喂！安哥。             │
│  │        │    │        │              │            │易事宜，並進行毒品  │                    │B：安那。                 │
│  │        │    │        │              │            │交易。              │                    │A：有查甫無？             │
│  │        │    │        │              │            │                    │                    │B：有啦。                 │
│  │        │    │        │              │            │                    │                    │A：我等下出發。           │
└─┴────┴──┴────┴───────┴──────┴──────────┴──────────┴─────────────┘
附表三：
┌─┬────┬──┬────┬───────┬──────┬────────────┬──────────────────────┐
│編│販毒對象│販賣│交易時間│交易次數、金額│交易地點    │交易方式                │相關通訊監察內容--附於同上卷                │
│號│        │種類│        │              │            │                        │（A：購毒者。B：甲○○）                    │
├─┼────┼──┼────┼───────┼──────┼────────────┼──────────────────────┤
│1 │鍾麟祥  │海洛│94年9、1│約2、3次，每次│宜蘭縣礁溪鄉│鍾麟祥持用0000000000號行│95年8月16日9時36分許（同上卷第120頁）       │
│  │        │因  │0月間起 │1,000元。     │龍潭附近    │動電話與被告甲○○持用之│A：安哥，我目鏡仔。                         │
│  │        │    │        │              │            │0000000000號行動電話聯絡│B：嗯。                                     │
│  │        │    │        │              │            │毒品交易事宜，並進行毒品│A：喂，要過去找你，今天不會漏氣了。         │
│  │        │    │        │              │            │交易。                  │B：水源啦。                                 │
│  │        │    │        │              │            │                        │A：好！我到再打給你。                       │
├─┼────┼──┼────┼───────┼──────┼────────────┼──────────────────────┤
│2 │諶俊強  │海洛│自不詳時│至少逾10次，每│宜蘭縣礁溪鄉│諶俊強持用之0000000000號│95年8月12日19時15分許（同上卷第121頁）      │
│  │        │因  │間起至95│次1千元至2千元│龍潭附近    │行動電話與被告甲○○持用│B：喂！我問你你有眼睛嗎？                   │
│  │        │    │年8月12 │不等          │            │之0000000000號行動電話聯│A：沒有。                                   │
│  │        │    │日止    │              │            │絡毒品交易事宜，並進行毒│B：好。                                     │
│  │        │    │        │              │            │品交易。                │                                            │
├─┼────┼──┼────┼───────┼──────┼────────────┼──────────────────────┤
│3 │吳春亭  │海洛│95年7月 │約4次，每次2千│宜蘭縣礁溪鄉│吳春亭持用0000000000號行│95年8月14日16時26分許（同上卷第115頁）      │
│  │        │因  │間起至同│元（自被告林泰│龍潭國小附近│動電話與被告甲○○持用之│A：喂！包仔那個吃了也沒什麼效啊。           │
│  │        │    │年8月14 │安積欠其債務2 │            │0000000000號行動電話聯絡│B：你說另外1種那個嗎？                      │
│  │        │    │日止    │萬6千元中抵償 │            │毒品交易事宜，並進行毒品│A：對啊。                                   │
│  │        │    │        │）            │            │交易。                  │B：我不知道。                               │
│  │        │    │        │              │            │                        │A：先問一下，我拿1千塊，等一下拿過去。      │
│  │        │    │        │              │            │                        │B：我在南方澳耶。                           │
│  │        │    │        │              │            │                        │A：我還在工作，是叫你先聯絡。               │
└─┴────┴──┴────┴───────┴──────┴────────────┴──────────────────────┘


司法院資訊處製作；財團法人民間司法改革基金會備份。
